臺灣臺中地方法院臺中簡易庭民事判決
111年度中簡字第3015號
原      告  臺灣新光商業銀行股份有限公司

法定代理人  李增昌  
訴訟代理人  楊宗秦  
被      告  賴宸諒  

上列當事人間請求返還借款事件，經本院於民國111年10月25日
言詞辯論終結，判決如下：
    主    文
一、被告應給付原告新臺幣385,200元及自民國111年6月17日起
    至清償日止，按年息百分之13.78計算之利息，暨自民國111
    年7月18日起至清償日止，逾期在6個月內者，按上開利率百
    分之10，超過6個月部分，按上開利率百分之20計付違約金
    ，違約金最高連續收取期數為九期。。
二、訴訟費用新臺幣4,190元由被告負擔。
三、本判決得假執行。
    事 實 及 理 由
一、原告主張：被告前於民國109年12月16日向原告借款新臺幣
    （下同）70萬元，借款期間為自109年12月17日起至112年12
    月17日止，應按月攤還本息，約定利率按原告公司定儲利率
    指數變動加年利率12.7％計付，目前適用利率為週年利率13.
    78％；如未依約攤還本息時，除喪失期限利益外，並自逾期
    日起至清償日止，其逾期在6個月以內者，按上開利率百分
    之10，逾期超過6個月者，超過部分按上開利率百分之20加
    計違約金，違約金之計付最高以連續9個月為限。詎被告自1
    11年6月17日起，即未依約繳納本息，而視為全部到期，尚
    有借款本金385,200元及利息、違約金，未獲清償。爰依消
    費借貸之法律關係提起本件訴訟，並聲明如主文第1項所示
    。
二、被告則稱：對原告之請求無意見，伊認諾等語。
三、按當事人於言詞辯論時為訴訟標的之捨棄或認諾者，應本於
    其捨棄或認諾為該當事人敗訴之判決，民事訴訟法第384條
    定有明文。被告對於原告依訴之聲明所為關於某法律關係之
    請求，於法院行言詞辯論時為承認者，即生訴訟法上認諾之
    效力，法院應不待調查原告請求之訴訟標的之法律關係果否
    存在，逕以認諾為該被告敗訴判決之基礎（最高法院85年度
    臺上字第153號判決意旨參照）。查原告主張之上揭事實，
    業據其提出與其所述相符之貸放明細歸戶查詢單、借款契約
    書等件為證，經本院核閱無訛，可認定為真正，且亦為到庭
    之被告所認諾、不為爭執（見本院卷第33、34頁），揆諸前
    揭規定，本院應本於被告之認諾，而為被告敗訴之判決。從
    而，原告本於消費借貸之法律關係，請求被告給付原告如主
    文第1項所示之金額、利息及違約金，為有理由，應予准許
    。
四、本件係適用簡易程序所為被告敗訴之判決，依民事訴訟法第
    第427條第1項、第389條第1項第1款、第3款規定，應依職權
    宣告假執行。
五、本件訴訟費用額確定為4,190元（即第一審裁判費），依民
    事訴訟法第78條，由被告負擔。
中　　華　　民　　國　　111 　年　　11　　月　　11　　日
                      臺灣臺中地方法院臺中簡易庭
                                  法　官　張清洲
以上為正本係照原本作成。
如不服本判決，應於送達後20日內，向本院提出上訴狀並表明上
訴理由，如於本判決宣示後送達前提起上訴者，應於判決送達後
20日內補提上訴理由書（須附繕本）。如委任律師提起上訴者，
應一併繳納上訴審裁判費。
中　　華　　民　　國　　111 　年　　11　　月　　11　　日
                                  書記官  陳慧津